臺灣高等法院刑事判決
111年度上訴字第3172號
上  訴  人  
即  被  告  何宗倫


選任辯護人  廖宜祥律師
上列上訴人因毒品危害防制條例案件，不服臺灣桃園地方法院11
0年度訴字第1234號，中華民國111年7月15日第一審判決（起訴
案號：臺灣桃園地方檢察署110年度偵字第8597號、第13515號）
，提起上訴，本院判決如下：
    主  文
原判決關於刑部分撤銷。
前項撤銷部分，各處如本判決附表編號1、2「宣告刑」欄所示之
刑。應執行有期徒刑壹年陸月。
    事實及理由
一、本案審理範圍：
㈠、按上訴得對於判決之一部為之；上訴得明示僅就判決之刑、
    沒收或保安處分一部為之，刑事訴訟法第348條第1項、第3
    項分別定有明文。是於上訴人明示僅就量刑上訴時，第二審
    即以第一審所認定之犯罪事實作為論認原審量刑妥適與否之
    判斷基礎，僅就原判決關於量刑部分進行審理，至於其他部
    分，則非第二審審判範圍。　　
㈡、本案經原審判決後，僅上訴人即被告何宗倫（下稱被告）提
    起上訴，被告提出之刑事聲明狀僅指摘原審判決量刑過苛，
    請求從輕量刑（附於本院卷第29至31頁），被告於本院準備
    程序及審理程序均明示僅就第一審判決刑之部分提起上訴（
    見本院卷第78、122至123等頁），依據前開說明，本案本院
    審判範圍僅限於原判決所處之刑，不及於原判決所認定犯罪
    事實、所犯法條（罪名）及沒收等其他部分。是本案關於犯
    罪事實、所犯法條（罪名）及沒收等部分之認定，均引用第
    一審判決書所記載之事實、證據及理由（詳如附件）。
二、被告上訴意旨略以：被告坦承犯行，深感後悔，已具悛悔實
    據，有情輕法重之情狀，原判決未依刑法第59條規定酌減其
    刑，應屬過苛；被告符合毒品危害防制條例第17條第1項減
    刑規定；涉案時年僅18歲，因誤交損友，才犯下本案重罪，
    於本案犯行前並無前科，目前就讀開南大學，成績不錯，也
    受父母親器重，身體有舊疾尚未痊癒，經此案教訓必當自惕
    ，不敢再犯，爰提起上訴，請求改量處較輕之刑等語。
三、本院針對量刑之判斷暨撤銷改判之理由：
㈠、本案刑之加重、減輕：　　　
 1、被告所犯如原判決事實欄一㈠所示販賣混合第三級、第四級
    毒品咖啡包之犯行，及原判決事實欄一㈡所示販賣混合二種
    第三級毒品咖啡包之犯行，均應依毒品危害防制條例第9條
    第3項之規定，適用販賣第三級毒品之法定刑，並加重其刑
    至二分之一。
 2、被告所犯如原判決事實欄一㈠、㈡所示2次犯行，雖已著手於
    販賣毒品行為，惟因佯裝為買家之員警並無購入上開毒品之
    真意而不遂，均為未遂犯，考量被告之行為實際上並未造成
    毒品擴散之實害結果，可罰性較低，爰均依刑法第25條第2
    項之規定減輕其刑。
 3、按犯第4條至第8條之罪於偵查及審判中均自白者，減輕其刑
    ，毒品危害防制條例第17條第2項定有明文。又按民國109 
    年1月15日修正公布，同年7月15日生效施行之毒品危害防制
    條例增訂第9條第3項規定：「犯前五條之罪（按即毒品危害
    防制條例第4條至第8條）而混合二種以上之毒品者，適用其
    中最高級別毒品之法定刑，並加重其刑至二分之一」，係考
    量毒品查緝實務，施用混合毒品之型態日益繁多，且因混合
    毒品之成分複雜，施用後所造成之危險性及致死率均高於施
    用單一種類者，為加強遏止混合毒品之擴散，乃增訂犯毒品
    危害防制條例第4條至第8條之罪，而有混合二種以上毒品之
    情形者，加重其刑至二分之一（參本條項之修正理由）；又
    雖修正理由另指出：此項規定係就現今不同犯罪類型之個別
    犯罪行為予以加重，屬刑法分則加重之性質而成為另一獨立
    之罪等語，惟本罪僅係將想像競合犯從一重處斷之法律效果
    明定，仍係以同條例第4條至第8條之構成要件及法定刑為基
    礎，而加重各該罪法定刑至二分之一。就此以觀，毒品危害
    防制條例第17條第2項規定：「犯第4條至第8條之罪於偵查
    及歷次審判中均自白者，減輕其刑」，雖未將屬獨立罪名之
    同條例第9條第3項之罪列入，然若拘泥於所謂獨立罪名及法
    條文義，認為行為人自白犯該獨立罪名之罪，不能適用上開
    減輕其刑規定，實非事理之平（最高法院111年度台上字第1
    154號判決同此意旨可參），故若被告已就販賣混合二種毒
    品之犯行，於偵查及歷次審理中自白，則與自白販賣各別毒
    品犯行無異，仍應有毒品危害防制條例第17條第2項減刑規
    定之適用。經查，被告所犯如原判決事實欄一㈠、㈡所示2次
    犯行，於偵查及歷次審理中均自白犯行（見偵字第13515號
    卷第91、134至135等頁、偵字第8597號卷第109至110等頁、
    原審卷第70、175等頁、本院卷第78、129至130等頁），依
    據前開說明，均應依毒品危害防制條例第17條第2項規定，
    遞予減輕其刑。　　
 4、本案應適用毒品危害防制條例第17條第1項規定減輕其刑：
  ⑴按毒品危害防制條例第17條第1項規定：犯第4條至第8條、第
    10條或第11條之罪，供出毒品來源，因而查獲其他正犯或共
    犯者，減輕或免除其刑；旨在擴大落實毒品之追查，俾有效
    斷絕毒品之供給，以杜絕毒品泛濫：故所指「供出來源」，
    舉凡提供於該毒品流通過程之各階段中，涉嫌毒品供給之相
    關嫌犯具體資訊，而有助益於落實毒品查緝，遏止毒品氾濫
    者，應皆屬之；則「因而查獲其他正犯與共犯」，自當指有
    偵查犯罪職權之公務員依循被告所提供之毒品來源具體資料
    ，而查獲於該毒品流通過程各階段中供給毒品之相關嫌犯，
    包括涉嫌供給被告毒品之一切直接、間接前手，包括製造、
    運送、販賣、轉讓該毒品予被告之正犯、共犯（教唆犯、幫
    助犯），或與被告共犯本案之正犯、共犯（教唆犯、幫助犯
    ）皆屬之（最高法院108年度台上字第1183號判決同此意旨
    可參）；另依最高法院102年度台上字第2606號判決，於運
    輸毒品情形，毒品危害防制條例第17條第1項規定所稱「因
    而查獲」，係指運輸第三級毒品者供出毒品之上游或其他共
    同運輸毒品之成員之具體人別資料，足使我國偵查犯罪之公
    務員因而對之發動偵查，並查得運輸該毒品之上游或其他共
    同運輸毒品之成員之犯罪而言，依此判決見解，供出共同犯
    案之正犯、共犯（教唆犯、幫助犯），因而查獲，即有毒品
    危害防制條例第17條第1項規定之適用，俾符合該條項之立
    法目的。再者，依目前實務，利用集團或犯罪組織販賣毒品
    之犯罪手法日益增多，蓋透過成員間分層及分工，可收擴大
    販賣層面之效並降低上層毒品由來遭查獲之風險，下游集團
    成員因層級或分工緣故，雖能知悉一定階段中供給毒品之相
    關嫌犯，但未必能知悉毒品之最終由來，藉由減刑寬典鼓勵
    供出其所知悉階段中共犯本案之正犯、共犯（教唆犯、幫助
    犯）等供給毒品之相關嫌犯而予查獲，一方面得以瓦解集團
    或削弱其組織性，並得以循線向上查獲毒品之由來，符合毒
    品危害防制條例第17條第1項旨在擴大落實毒品之追查，俾
    有效斷絕毒品之供給，以杜絕毒品泛濫之修法目的；另一方
    面，亦可使同屬違反販賣毒品重罪，僅因分工或層級較低緣
    故，而無法知悉毒品最終由來之被告，亦有適用本條項規定
    而獲減刑寬典之機會，避免層級較高而惡性較重之共犯反能
    供出毒品最終由來而適用減刑寬典之不公平結果，由此以觀
    ，應認供出共犯本案之正犯、共犯（教唆犯、幫助犯）等供
    給毒品之相關嫌犯，因而查獲，應有毒品危害防制條例第17
    條第1項規定之適用。
　⑵依起訴及原審認定之犯罪事實，被告係與暱稱「霸子」之成
    年男子（下稱「霸子」）基於販賣混合第三級、第四級毒品
    （或混合兩種第三級毒品）之犯意聯絡，由「霸子」在抖音
    之影音評論區張貼暗指兜售毒品咖啡包之訊息攬客，並由何
    宗倫及「霸子」以微信與買家聯繫交易毒品之數量、價格、
    時間及地點，再由被告將交易相關訊息傳遞予同有犯意聯絡
    之李晨安知悉，由李晨安攜帶毒品咖啡包至指定地點與買家
    進行交易，或由被告親自攜帶毒品咖啡包前往指定地點與買
    家進行交易，是本案雖無證據證明「霸子」即為最終毒品由
    來之人，然「霸子」確為本案2次販賣毒品未遂犯行之共同
    正犯無訛。
　⑶而查，被告於110年2月6日警詢即已供出原判決事實欄一㈡所
    示犯行中之「霸子」，其真實姓名為陳奐宏（109年9月15日
    改名陳奐智，參偵字第13515號卷第163頁，下同）、苗栗人
    ，並依警方提供照片，指認為「霸子」之人（見偵字第8597
    號卷第29、99頁），嗣於檢察官訊問時，仍指認陳奐宏即為
    該次犯行中指示其前往交易毒品之人（見偵字第13515號卷
    第92頁)；另於111年3月13日警詢時，供承如原判決事實欄
    一㈠所示犯行，其亦係依照「霸子」之指示，傳遞訊息予李
    晨安前往交易毒品（見偵字第13515號卷第16至19頁），並
    於檢察官訊問時仍指認「霸子」為該次犯行之共犯，而「霸
    子」就是陳奐宏（見偵字第13515號卷第135頁）。警方依照
    被告供述通知陳奐宏到案，陳奐宏坦承於110年1月初至同年
    2月5日間，由其使用「霸子」之暱稱尋找毒品買家，與買家
    相約交易之時、地後，再指示被告前往交易毒品咖啡包之犯
    行，乃將陳奐宏（即陳奐智）依涉嫌販賣第三級毒品罪嫌，
    報告臺灣桃園地方檢察署檢察官偵辦等情，有桃園市政府警
    察局中壢分局111年9月26日中警分刑字第1110066049號函所
    附員警職務報告及該分局111年9月18日中警分刑字第111006
    4058號刑事案件報告書可稽（附於本院卷第93至100頁）。
　⑷據上，足認本案確因被告供出陳奐宏之具體人別資料，偵查
    機關據以發動偵查，因此查獲陳奐宏即為本案2次販賣毒品
    犯行之共同正犯「霸子」。揆諸前開說明，爰就被告所犯如
    原判決事實欄一㈠、㈡所示2次犯行，均依毒品危害防制條例
    第17條第1項規定遞予減輕其刑。　
 5、被告所犯上開2次犯行，均有上述刑之加重及二種以上刑之
    減輕，應依刑法第71條第1項、第70條之規定，先加重後再
    遞予減輕其刑。
 6、本案不應適用刑法第59條規定減輕其刑
  ⑴被告上訴意旨以其犯後坦承犯行，深感後悔，具悛悔實據，
    確有情輕法重之情狀，請求依刑法第59條規定酌減其刑云。
　⑵按刑法第59條所規定之酌量減輕其刑，必其犯罪情狀確可憫
    恕，在客觀上足以引起一般人之同情，認為即予以宣告法定
    最低度刑，猶嫌過重者，始有其適用。此所謂法定最低度刑
    ，固包括法定最低本刑；惟遇有其他法定減輕之事由者，則
    應係指適用其他法定減輕事由減輕其刑後之最低度刑而言。
    倘被告別有法定減輕事由者，應先適用法定減輕事由減輕其
    刑後，猶認其犯罪之情狀顯可憫恕，即使科以該減輕後之最
    低度刑仍嫌過重者，始得適用刑法第59條規定酌量減輕其刑
    （最高法院100年度台上字第744號判決意旨參照）。經查，
    政府多年來大力宣導反毒、禁毒之政策，乃一般國民所周知
    ，而被告為貪圖近利，於短時間內二次販賣毒品，且係以毒
    品咖啡包形式包裝混合二種以上毒品，並透過網路販售，助
    長毒品散布，顯現被告對他人身心健康之漠視態度，且對我
    國嚴厲禁絕毒品之法秩序要求，不以為意，客觀上已不能認
    其犯行係基於特殊原因與環境，而有顯可憫恕之情狀；又如
    前所述，被告所犯2次販賣毒品犯行，已得依刑法第25條第2
    項、毒品危害防制條例第17條第2項、第17條第1項等規定遞
    予減輕其刑，於此法定最低度刑已大幅降低之刑度內，依刑
    法第57條規定，審酌包括前述上訴意旨所稱各項請求從輕量
    刑之事由（詳後述）而為量刑，即屬適當，難認有量處最低
    度刑猶嫌過重之情。是本案無從再援引刑法第59條規定酌減
    其刑，被告此部分請求，尚非可採。
㈡、撤銷改判之理由
 1、原審所為量刑，固非無見，惟於本院審理期間，偵查機關已
    因被告供出共同正犯身分，因而查獲「霸子」陳奐宏，已如
    前述，原審未及審酌，未適用毒品危害防制條例第17條第1
    項規定，減輕被告之刑，即有未洽，被告就原判決刑之部分
    上訴，上訴意旨指摘原判決未適用刑法第59條規定減刑，應
    屬過苛部分，固無理由，業據說明如上，至於請求依毒品危
    害防制條例第17條第1項規定減輕其刑部分，為有理由，自
    應將原判決關於刑部分撤銷改判，原判決定執行刑部分因失
    所附麗，應併予撤銷。
 2、爰以行為人之責任為基礎，審酌被告明知第三級毒品、第四
    級毒品戕害國民之身心健康，為貪圖私利而為犯行之動機、
    目的，以毒品咖啡包形式透過網路販賣之手段，幸遭員警及
    時查獲而未流入市面之犯罪危害程度，於本案參與角色之分
    工程度，販賣毒品咖啡包之數量，於本案犯行前尚無因犯罪
    經判處罪刑之素行（見卷附本院被告前案紀錄表），被告遭
    查獲後均坦承犯行並配合偵查，尚見悔意之犯後態度，並念
    其年紀尚輕，自陳目前尚在大學就讀，身上有傷需復原等智
    識程度及生活狀況（見本院卷第131頁）等一切情狀，就2次
    犯行分別量處如主文所示之刑，並考量被告所犯2罪之犯罪
    類型及行為態樣均屬相同，係於短時間內密集而為，兼顧刑
    罰衡平之要求及矯正受刑人之目的，於整體評價後，定其應
    執行刑如主文所示，以示懲儆。
據上論斷，應依刑事訴訟法第369條第1項前段、第364條、第373
條、第299條第1項前段，毒品危害防制條例第9條第3項、第17條
第1項、第2項，刑法第11條、第25條第2項、第51條第5款，判決
如主文。
本案經檢察官許致維提起公訴，檢察官陳玉萍到庭執行職務。
中　　華　　民　　國　　111 　年　　10　　月　　25　　日
                  刑事第二十庭  審判長法　官  吳淑惠
                                      法　官  王惟琪
                                      法　官  吳祚丞
以上正本證明與原本無異。
如不服本判決，應於收受送達後20日內向本院提出上訴書狀，其
未敘述上訴之理由者並得於提起上訴後20日內向本院補提理由書
（均須按他造當事人之人數附繕本）「切勿逕送上級法院」。
                                      書記官  楊宜蒨
中　　華　　民　　國　　111 　年　　10　　月　　26　　日

附錄本案論罪科刑法條全文
毒品危害防制條例第4條
製造、運輸、販賣第一級毒品者，處死刑或無期徒刑；處無期徒
刑者，得併科新臺幣 3 千萬元以下罰金。
製造、運輸、販賣第二級毒品者，處無期徒刑或 10 年以上有期
徒刑，得併科新臺幣 1 千 5 百萬元以下罰金。
製造、運輸、販賣第三級毒品者，處 7 年以上有期徒刑，得併
科新臺幣 1 千萬元以下罰金。
製造、運輸、販賣第四級毒品者，處 5 年以上 12 年以下有期
徒刑，得併科新臺幣 5 百萬元以下罰金。
製造、運輸、販賣專供製造或施用毒品之器具者，處 1 年以上
7 年以下有期徒刑，得併科新臺幣 1 百 50 萬元以下罰金。
前五項之未遂犯罰之。

毒品危害防制條例第9條
成年人對未成年人販賣毒品或犯前三條之罪者，依各該條項規定
加重其刑至二分之一。
明知為懷胎婦女而對之販賣毒品或犯前三條之罪者，亦同。
犯前五條之罪而混合二種以上之毒品者，適用其中最高級別毒品
之法定刑，並加重其刑至二分之一。

附表：
編號 犯罪事實 宣告刑 1 原判決事實欄一㈠部分 處有期徒刑壹年貳月。 2 原判決事實欄一㈡部分 處有期徒刑壹年。 
附件：
臺灣桃園地方法院刑事判決
110年度訴字第1234號
公　訴　人　臺灣桃園地方檢察署檢察官 
被　　　告　何宗倫　男　(民國00年0月00日生)
　　　　　　　　　　身分證統一編號：Z000000000號
　　　　　　　　　　住苗栗縣○○鎮○○○00號
選任辯護人　廖宜祥律師
上列被告因違反毒品危害防制條例案件，經檢察官提起公訴（11
0年度偵字第8597號、110年度偵字第13515號），本院判決如下
：
    主  文
何宗倫共同犯販賣第三級毒品而混合二種以上之毒品未遂罪，處
有期徒刑貳年；又共同犯販賣第三級毒品而混合二種以上之毒品
未遂罪，處有期徒刑貳年。應執行有期徒刑參年陸月。
扣案如附表一編號1及如附表二編號1、2所示之物均沒收。
    事  實
一、何宗倫明知4-甲基甲基卡西酮、甲基-N,N-二甲基卡西酮（
    起訴書漏載甲基-N,N-二甲基卡西酮）爲毒品危害防制條例
    所列管之第三級毒品，硝西泮（起訴書漏載硝西泮）爲毒品
    危害防制條例所列管之第四級毒品，非經許可均不得販賣，
    竟分別為下列行為：
 ㈠ 何宗倫與李晨安(業經本院以110年度訴字第531號判決有罪)
   、真實姓名年籍不詳、通訊軟體「WeChat」(下稱微信)暱稱
   為「霸子」之成年男子【下稱「霸子」，另由臺灣桃園地方
   檢察署（下稱桃園地檢署）檢察官偵辦】，基於販賣混合第
   三、四級毒品以營利之犯意聯絡，先由「霸子」登入網路影
   音平台TikTok（抖音，下稱抖音），以暱稱「苗栗營支援」
   在影音評論區張貼「支援找我！大量！散的都來」等暗指兜
   售毒品咖啡包之訊息攬客，並由何宗倫及「霸子」以微信與
   買家聯繫交易毒品之數量、價格、時間及地點，嗣何宗倫則
   將交易相關訊息傳遞予李晨安知悉，再由李晨安攜帶毒品咖
   啡包至指定地點與買家進行交易。適因桃園市政府警察局平
   鎮分局龍岡派出所員警於民國110年1月26日晚上8時許執行網
   路巡邏時，發現前揭販賣毒品訊息，遂喬裝買家佯稱欲購買
   毒品咖啡包，其後以微信與何宗倫及「霸子」談妥以新臺幣
   （下同）3萬4,000元之價格，購買毒品咖啡包100包，並約定
   於同日晚間8時30分許，在桃園市○○區○○路0段000號萊爾富便
   利商店前碰面，何宗倫隨即以微信指示李晨安赴約交易，李
   晨安遂邀不知情之林裕勝（業經桃園地檢署檢察官為不起訴
   處分）一同搭乘不知情之李峻宇（業經桃園地檢署檢察官為
   不起訴處分）所駕駛車牌號碼000-0000號自用小客車，於同
   日晚間9時許，前往桃園市八德區興仁夜市附近之某萊爾富便
   利商店前，向真實姓名年籍不詳之成年男子取得如附表一編
   號1所示混合第三級、第四級毒品成分之咖啡包，又於同日晚
   上10時25分許，抵達桃園市○○區○○○0段000號附近，與喬裝買
   家之員警進行交易，於李晨安如數交付上開毒品咖啡包之際，
   隨即為警當場表明身分後查獲而未遂，並扣得如附表一編號1
   、2所示之物。
 ㈡ 何宗倫與綽號「霸子」、真實姓名年籍不詳綽號「黎程莆」(
   下稱「黎程莆」，另由桃園地檢署檢察官偵辦)之成年男子，
   基於販賣混合二種以上第三級毒品之犯意聯絡，先由「霸子
   」登入抖音，以暱稱「苗栗營支援」在影音評論區張貼「營
   支援找我營」等暗指兜售毒品咖啡包之訊息攬客，並由何宗
   倫及「霸子」以微信與買家聯繫交易毒品之數量、價格、時
   間及地點，嗣由「黎程莆」提供毒品咖啡包，再由何宗倫攜
   帶毒品咖啡包至指定地點與買家進行交易。適因桃園市政府
   警察局平鎮分局員警於110年1月25日執行網路巡邏時，發現
   前揭販賣毒品訊息，遂喬裝買家佯稱欲購買毒品咖啡包，其
   後以微信與何宗倫及「霸子」談妥以2萬2,000元（起訴書誤
   載為2萬2,500元）之價格，購買毒品咖啡包50包，並約定交
   易之時間及地點。嗣何宗倫於110年2月5日晚間6時許先前往
   桃園市○○區○○路00號「藍天撞球館」內向「黎程莆」拿取扣
   案如附表二編號1所示混合二種第三級毒品成分之咖啡包後，
   其後於同日晚間7時許，待喬裝買家之員警抵達「藍天撞球館
   」後，確認身分無誤後，即將喬裝買家之員警帶至「藍天撞
   球館」內之廁所與之進行交易，於何宗倫如數交付上開毒品
   咖啡包予喬裝買家之員警時，隨即為警當場表明身分後查獲
   而未遂，並扣得如附表二所示之物。
二、案經桃園市政府警察局平鎮分局移送桃園地檢署檢察官偵查
    起訴。
    理  由
壹、程序部分：
一、按所謂「陷害教唆」，係指行為人原不具犯罪之故意，純因
    司法警察之設計教唆，始萌生犯意，進而實行犯罪構成要件
    之行為者而言。申言之，因「陷害教唆」係司法警察以引誘
    或教唆犯罪之不正當手段，使原無犯罪故意之人因而萌生犯
    意而實行犯罪，再進而蒐集其犯罪之證據或予以逮捕偵辦；
    縱其目的係在於查緝犯罪，但其手段顯然違反憲法對於基本
    人權之保障，且已逾越偵查犯罪之必要程度，對於公共利益
    之維護並無意義，其因此等違反法定程序所取得之證據資料
    ，固不具有證據能力。然而，若犯罪具有相當之隱密性，且
    犯罪之實行具有與之對合之人者，如販賣毒品、圖利容留猥
    褻罪，警方對於原已具有犯意之人，以所謂「釣魚」之偵查
    技巧蒐集其犯罪證據之情形，僅係提供機會，以設計引誘之
    方式，佯與之為對合行為，使其暴露犯罪事證，待其著手於
    犯罪行為之實行時，予以逮捕、偵辦，屬偵查犯罪技巧之範
    疇，並未違反憲法對於基本人權之保障，且於此類犯罪偵查
    尤有必要，以此方式所蒐集之證據，自得作為認定犯罪之依
    據（最高法院99年度台上字第5645號判決、97年度台上字第
    5667號判決意旨參照）。本案係員警係行網路巡邏時，觀得
    共犯「霸子」於抖音所張貼隱含有販賣毒品之意之訊息，始
    與「霸子」聯繫，佯稱購毒而將共犯李晨安及被告引誘出面
    交易。是被告本均有販賣毒品之意圖，因員警佯為對合行為
    而暴露其前開2次犯行，並非員警以不正當方法教唆創造犯
    意之情形，故本件員警查獲被告後所蒐集之證據，自均屬合
    法取得。
二、本判決援引之供述及非供述證據，均係依法取得，並經本院
    於審理期日踐行合法之調查，被告及其辯護人迄本院言詞辯
    論終結前，均未爭執其證據能力，自得採為判決之基礎。
貳、實體部分：
一、認定事實之理由及依據：
 ㈠ 上開犯罪事實，業據被告於警詢、偵查及本院審理時坦承不
   諱【見桃園地檢署110年度偵字第13515號卷（下稱13515號卷
   ）第13頁至第20頁、第89頁至第93頁、第133頁至第137頁，
   桃園地檢署110年度偵字第8597號卷（下稱8597號卷）第27頁
   至第33頁、第109頁至第110頁、本院卷第70頁至第77頁、第1
   75頁】，核與證人即共犯李晨安於警詢及偵訊之證述，證人
   林裕勝、李峻宇於警詢及偵訊時之證述大致相符【見13515號
   卷第27頁至第35頁、第83頁至第85頁，見桃園地檢署110年度
   偵字第8571號卷（下稱8571號卷）第62頁至第６６頁、第90頁
   至第94頁、第177頁至第179頁、第185頁至第186頁】，且有
   抖音留言截圖、微信對話紀錄、語音訊息譯文、扣案物品照
   片、查獲現場照片及員警職務報告（見8571號卷第105頁、13
   515號卷第41頁至第44頁、第45頁至第68頁、第71頁至第73頁
   ，8597號卷第61頁至第87頁）在卷可稽，並有如附表一編號1
   、2、附表二所示之物扣案可佐。又扣案如附表一編號1所示
   物，經送內政部警政署刑事警察局（下稱刑事警察局）鑑定
   結果，均含第三級毒品4-甲基甲基卡西酮、甲基-N,N-二甲基
   卡西酮及第四級毒品硝西泮成分；又扣案如附表二編號1所示
   物，經送刑事警察局鑑定結果，均含第三級毒品4-甲基甲基
   卡西酮及甲基-N,N-二甲基卡西酮成分，有該局110年6月18日
   刑鑑字第1100035648號鑑定書及110年4月12日刑鑑字第11000
   19402號鑑定書（見13515號卷第127頁至第128頁，8597號卷
   第143頁至第144頁）在卷可參，足認被告前揭任意性自白核
   與事實相符，堪足採信。
 ㈡ 販賣毒品之行為，本無一定之公定價格，是其各次買賣之價
   格，當亦各有差異，而或隨供需雙方之資力、關係之深淺、
   需求之數量、貨源之充裕與否、販賣者對於資金之需求如何
   即殷切與否，以及政府查緝之態度，進而為各種不同之風險
   評估，而為機動性之調整，是其價格標準，自非一成不變。
   一般民眾普遍認知毒品之非法交易，向為政府查禁森嚴且重
   罰不寬貸，衡諸常情，倘非有利可圖，絕無平白甘冒被重罰
   高度風險之理。被告於本院準備程序時稱：事實欄一㈠部分，
   李晨安及「霸子」可各分得5,000元，事實欄一㈡部分，倘交
   易成功，我可以獲益1,000元等語（見本院卷第73頁、第75頁
   ），是被告知悉李晨安交付毒品受有對價，卻仍參與販賣毒
   品予喬裝為買家之員警之構成要件行為，又被告與喬裝為買
   家之員警非親非故，其甘冒重刑之風險前往「藍天撞球館」
   進行交易，衡情自係有利可圖，自有販賣毒品之犯意聯絡及
   行為分擔。從而，本案事證明確，被告前開2次犯行洵堪認定
   ，應予依法論科。
二、論罪科刑：
 ㈠ 按109年7月15日修正施行之毒品危害防制條例增定第9條第3
   項，謂：「犯前5條之罪（按：即毒品危害防制條例第4條至
   第8條）而混合2種以上之毒品者，適用其中最高級別毒品之
   法定刑，並加重其刑至二分之一。」。該條項所稱之「混合
   」，係指將2種以上之毒品摻雜調合，無從區分而言（如置於
   同一包裝）。考其立法目的，係因目前毒品查緝實務，施用
   混合毒品之型態日益繁多，且因混合毒品之成分複雜，施用
   後所造成之危險性及致死率均高於施用單一種類者，為加強
   遏止混合毒品之擴散，爰增定犯毒品危害防制條例第4條至第
   8條之罪，而有混合2種以上毒品之情形者，加重其刑至二分
   之一。此規定係就犯罪類型變更之個別犯罪行為予以加重，
   當屬刑法分則加重之性質而成為另一獨立之罪。經查，被告
   所販賣之如附表一編號1所示之毒品咖啡包，經送鑑定結果，
   確均混合第三級毒品4-甲基甲基卡西酮、甲基-N,N-二甲基卡
   西酮及第四級毒品硝西泮成分；又案如附表二編號1所示物，
   經送刑事警察局鑑定結果，確均混合第三級毒品4-甲基甲基
   卡西酮及甲基-N,N-二甲基卡西酮成分，有該局110年6月18日
   刑鑑字第1100035648號鑑定書及110年4月12日刑鑑字第11000
   19402號鑑定書（見13515號卷第127頁至第128頁，8597號卷
   第143頁至第144頁）在卷可參，就扣案如附表一編號1所示之
   物為混合二種以上且分屬不同級別毒品，就扣案如附表二編
   號1所示之物為混合兩種以上且屬同級別毒品，是被告前開2
   次販賣該毒品咖啡包之犯行，依同條例第9條第3項規定，均
   應適用其中販賣第三級毒品之法定刑，並加重其刑至二分之
   一。
 ㈡ 次按刑事偵查技術上所謂之「釣魚」，係指對於原已犯罪或
   具有犯罪故意之人，以設計引誘之方式，迎合其要求，使其
   暴露犯罪事證，再加以逮捕或偵辦者而言。此乃純屬偵查犯
   罪技巧之範疇，並未違反憲法對於基本人權之保障，且於公
   共利益之維護有其必要性。警方為求破案，授意執勤員警佯
   裝購毒而與毒販聯繫，經毒販允諾，依約攜帶毒品交付予佯
   裝購毒之人，旋為埋伏警員當場查獲者，於此誘捕偵查案件
   ，販毒者雖有販毒之故意，且依約攜帶毒品前往交付，並已
   著手實施販毒之行為，然因係受警員引誘偽稱欲購買毒品，
   警員原無買受毒品之意思，其虛與買賣毒品，意在辦案，以
   求人贓俱獲，伺機逮捕，實際上不能真正完成買賣毒品之行
   為，而應僅論以販賣毒品未遂罪（最高法院93年度台上字第1
   159號判決、最高法院85年度第4次刑庭會議決議意旨參照）
   。被告與「霸子」與佯為買家之員警約定見面地點，嗣李晨
   安並攜帶扣案如附表一編號1所示毒品咖啡包，而被告則攜帶
   扣案如附表二編號1所示毒品咖啡包前往約定地點進行交易，
   李晨安與被告均已著手於販賣罪之構成要件，其等當場為警
   查獲而未完成交易，為未遂。
 ㈢ 核被告就事實欄一㈠㈡所為，均係犯毒品危害防制條例第9條第
   3項、第4條第6條、第3項之販賣第三級毒品而混合二種以上
   之毒品未遂罪。起訴意旨認被告應成立毒品危害防制條例第4
   條第6項、第3項之販賣第三級毒品未遂罪，尚有未洽，惟本
   件之基本社會事實同一，且本院已告知被告變更後之罪名，
   無礙被告刑事辯護防禦權，爰依法變更起訴法條。
 ㈣ 被告就事實欄一㈡所示販賣前所持有之第三級毒品，其純質淨
   重已達5公克以上，其販賣第三級毒品前持有第三級毒品純質
   淨重5公克以上之低度行為，應為販賣之高度行為所吸收，不
   另論罪。
 ㈤ 被告與共犯李晨安及「霸子」就事實欄一㈠所示犯行；又被告
   與共犯「霸子」及「黎程莆」就事實欄一㈡所示犯行，均有犯
   意聯絡及行為分擔，均應論以共同正犯。　
 ㈥ 刑之加重及減輕事由：
  1.加重事由：
　　被告就事實欄一㈠所示販賣混合第三級、第四級毒品咖啡包
    之犯行，及就事實欄一㈡所示販賣混合二種第三級毒品咖啡
    包之犯行，均應依毒品危害防制條例第9條第3項之規定，適
    用販賣第三級毒品之法定刑，並加重其刑至二分之一。
  2.刑之減輕：
　⑴被告前開2次犯行，雖已著手於販賣毒品行為，惟因佯裝為買
    家之員警並無購入上開毒品之真意而不遂，均為未遂犯，考
    量被告之行為實際上並未造成毒品擴散之實害結果，可罰性
    較低，爰依刑法第25條第2項之規定，均予以減輕其刑。
  ⑵毒品危害防制條例第9條第3項規定既屬刑法分則加重，為另
    一獨立之犯罪型態，已如前述，似非同條例第17條第1項、
    第2項所欲規範之對象，但以該條項「犯前五條之罪而混合
    二種以上之毒品」之立法體例，就本案違反同條例第4條販
    賣毒品而言，係以販賣毒品之構成要件行為，結合混合二種
    以上毒品之加重情形，成為另一獨立之罪名，是國家之刑罰
    權單一，且二者間並無從割裂，同條例第9條第3項之混合二
    種以上毒品之加重犯罪型態，亦應解為同條例第17條第1項
    、第2項所規範之犯罪類型範圍。經查，被告前開2次犯行，
    於偵查及本院審判中均自白犯行，已如前述，應依毒品危害
    防制條例第17條第2項規定，均減輕其刑，並依法先加後遞
    減之。
　⑶至於毒品危害防制條例第17條第1項規定為：「犯第4條至第8
    條、第10條或第11條之罪，供出毒品來源，因而查獲其他正
    犯或共犯者，減輕或免除其刑。」其立法旨意在於鼓勵被告
    具體提供其毒品上游，擴大追查毒品來源，俾有效斷絕毒品
    之供給，以杜絕毒品泛濫，祇須被告願意供出毒品來源之上
    手，因而查獲其他正犯或共犯者，即可邀減輕或免除其刑之
    寬典。所謂「供出毒品來源，因而查獲」，係指被告翔實供
    出毒品來源之具體事證，因而使有偵查（或調查）犯罪職權
    之公務員知悉而對之發動偵查（或調查），並因而查獲者而
    言（最高法院100年度台上字第4787號判決意旨可資參照）
    。被告固稱：就事實欄一㈡所示犯行，我有供出毒品來源「
    霸子」即為陳奐智，以及「黎程莆」云云，且辯護人亦稱希
    望能適用毒品危害防制條例第17條第1項為被告減刑等語，
    惟經本院函詢桃園地檢署、桃園市政府警察局中壢分局關於
    被告就事實欄一㈡所示犯行，是否已因被告之供述而查獲其
    他正犯或共犯之問題，據桃園地檢署回函稱：針對被告何宗
    倫所供出毒品上游案件尚在偵辦中等語，此有桃園地檢署11
    1年1月19日桃檢維義110偵8597字第1119007735號函附卷可
    查（見本院卷第53頁）；桃園市政府警察局中壢分局則回覆
    稱：有關被告所稱陳奐智及黎程莆係毒品來源，目前由桃園
    地檢署檢察官發交調查指揮書，由本分局偵辦中，尚未移送
    等語，此有桃園市政府警察局中壢分局111年4月3日中警分
    刑字第1110020426號函、111年5月3日中警分刑字第1110025
    539號函暨該等函所檢送之職務報告附卷可稽（見本院訴字
    卷第101頁、第103頁、第109頁、第111頁），足見本件尚未
    因被告供出毒品來源，因而查獲上游「陳奐智」、「黎程莆
    」，顯與上開毒品危害防制條例第17條第1項所定「因而查
    獲其他正犯或共犯」之要件不符，即無從適用該項規定減免
    其刑。
 ㈦ 爰以行為人之責任為基礎，審酌附表一編號1及附表二編號2
   所示之毒品咖啡包一旦流入市面，恐戕害為數不少之他人健
   康，所為非是，惟念及被告於警詢、偵查、本院審理中均坦
   承犯行，尚見悔意，兼衡本件扣案毒品咖啡包之數量，及其
   犯罪動機、目的、手段、生活狀況、智識程度，現就學中（
   見本院卷第87頁）等一切情狀，量處如主文所示之刑，並定
   其應執行刑。
三、沒收：
 ㈠ 毒品部分： 
  1.按毒品危害防制條例第18條第1項後段規定查獲之第三、四
    級毒品，無正當理由而擅自持有者，沒入銷燬之；此應沒入
    銷燬之毒品，專指查獲施用或持有（未成罪）之第三、四級
    毒品而言；倘屬同條例相關法條明文規定處罰之犯罪行為，
    即非該條項應依行政程序沒入銷燬之範圍；再同條例對於查
    獲之製造、運輸、販賣、意圖販賣而持有、以非法方法使人
    施用、引誘他人施用及轉讓、持有一定數量以上第三、四級
    毒品之沒收，並無特別規定，如其行為已構成犯罪，則該毒
    品即屬不受法律保護之違禁物，應回歸刑法之適用（最高法
    院98年度台上字第2889號、99年度台上字第2733號判決意旨
    參照）。
  2.查扣案如附表一編號1所示之毒品咖啡包，均係被告就事實
    欄一㈠所示犯行所販賣之混合第三級及第四級毒品成分之咖
    啡包，而附表二編號1所示之毒品咖啡包，則係被告就事實
    欄一㈡所示犯行所販賣之混合二種第三級毒品成分之咖啡包
    ，而其販賣行為既係毒品危害防制條例明文規定處罰之犯罪
    行為，揆諸前揭說明，前揭物品即不屬同條例第18條第1項
    後段應依行政程序沒入銷燬之範圍，惟仍為不受法律保護之
    違禁物，至於包裝上開毒品之外包裝與毒品無法完全析離，
    須整體視同毒品，均應依刑法第38條第1項之規定，宣告沒
    收；至因鑑驗耗盡之毒品既已滅失，自無庸再為沒收之諭知
    。
 ㈡ 犯罪之工具部分：
　1.按犯第4條至第9條、第12條、第13條或第14條第1項、第2項
    之罪者，其供犯罪所用之物，不問屬於犯罪行為人與否，均
    沒收之，毒品危害防制條例第19條定有明文。又共同正犯間
    之犯罪所得應就各人實際分受所得部分而為沒收及追徵；而
    犯罪工具物須屬被告所有，或被告有事實上之處分權者，始
    得在該被告罪刑項下併予諭知沒收。至於非所有權人，又無
    共同處分權之共同正犯，自無庸在其罪刑項下諭知沒收或連
    帶沒收及追徵（最高法院108年台上字第1001號刑事判決意
    旨參照）。
　2.扣案如附表二編號2所示之行動電話為被告所有，為其用以
    與喬裝買家之員警聯繫販賣毒品之用，業據被告在本院審理
    中供陳明確（見本院卷第75頁），是該物既係被告為本案販
    賣毒品犯行所用之物，自應依前揭規定宣告沒收。
　3.至扣案如附表一編號2所示之行動電話為共犯李晨安所有，
    為供李晨安用聯繫販賣毒品之用，業據李晨安於警詢中供陳
    明確（見13515號第28頁至第29頁），然無證據顯示被告對
    該行動電話有事實上之處分權，揆諸前開說明，無庸在被告
    罪刑項下諭知沒收。另扣案如附表一編號4、5所示之行動電
    話為李峻宇及林裕勝所有，無證據顯示與事實欄一㈠所示販
    賣毒品之犯罪事實有何關連，且非違禁物，爰不宣告沒收。
㈢　犯罪所得部分：
　　另被告因本案為警查獲，然無證據顯示被告與其他共犯已獲
    得報酬，既無所得，自無從諭知沒收，附此敘明。至附表一
    編號3所示現金，無證據顯示與本案有何關連，亦不予宣告
    沒收。
據上論斷，應依刑事訴訟法第299 條第1 項前段、第300條，判
決如主文。
本案經檢察官許致維提起公訴，檢察官林曉霜到庭執行職務。
中　　華　　民　　國　　111 　年　　7 　　月　　15　　日
            刑事第八庭    審判長法　官　許雅婷
　　　　　　                    法  官  葉作航
　　　　　　                    法  官  徐雍甯
以上正本證明與原本無異。
如不服本判決應於收受判決後20日內向本院提出上訴書狀，並應
敘述具體理由。其未敘述上訴理由者，應於上訴期間屆滿後20日
內向本院補提理由書(均須按他造當事人之人數附繕本)「切勿逕
送上級法院」。 
  　　　　　　　　　　　　　　　書記官　楊宇國　　　　　
中　　華　　民　　國　　111 　年　　7 　　月　　18　　日
附錄本案論罪科刑法條：
毒品危害防制條例第4條
製造、運輸、販賣第一級毒品者，處死刑或無期徒刑；處無期徒
刑者，得併科新臺幣 3 千萬元以下罰金。
製造、運輸、販賣第二級毒品者，處無期徒刑或 10 年以上有期
徒刑，得併科新臺幣 1 千 5 百萬元以下罰金。
製造、運輸、販賣第三級毒品者，處 7 年以上有期徒刑，得併
科新臺幣 1 千萬元以下罰金。
製造、運輸、販賣第四級毒品者，處 5 年以上 12 年以下有期
徒刑，得併科新臺幣 5 百萬元以下罰金。
製造、運輸、販賣專供製造或施用毒品之器具者，處 1 年以上
7 年以下有期徒刑，得併科新臺幣 1 百 50 萬元以下罰金。
前五項之未遂犯罰之。

毒品危害防制條例第9條
成年人對未成年人販賣毒品或犯前三條之罪者，依各該條項規定
加重其刑至二分之一。
明知為懷胎婦女而對之販賣毒品或犯前三條之罪者，亦同。
犯前五條之罪而混合二種以上之毒品者，適用其中最高級別毒品
之法定刑，並加重其刑至二分之一。

附表一：
編號 物  品  名  稱 備             註 1 毒品咖啡包103包 ⑴經檢視為紫色粉末，含第三級毒品4-甲基甲基卡西酮、微量第三級毒品甲基-N,N-二甲基卡西酮及微量第四級毒品硝西泮成分，驗前總毛重508.95公克、驗前總淨重413.66公克、取出1.23公克鑑定用罄、推估含第三級毒品4-甲基甲基卡西酮之驗前總純質淨重24.81公克（「微量」係為純度未達1％，故無法據以估算純質淨重）。 ⑵刑事警察局110年6月18日刑鑑定字第1100035648號鑑定書（見13515號卷第127頁至第128頁）。 2 行動電話1支 （含SIM卡1張、廠牌：iPhone） IMEI：000000000000000號，門號：00000 00000號，共犯李晨安用以與被告聯繫販 賣毒品事宜。 3 現金5,867元 自李峻宇處扣得4,007元、李晨安處扣得1,860元，無證據顯示與事實欄一㈠有何關連。 4 行動電話1支 （含SIM卡1張、廠牌：iPhone） IMEI：00000000000000號，門號：000000 0000號，林裕勝所持用，無證據顯示與事 實欄一㈠有何關連。 5 行動電話1支 （含SIM卡1張、廠牌：iPhone） IMEI：000000000000000號，門號：00000 00000號，李峻宇所持用，無證據顯示與 事實欄一㈠有何關連。 

附表二：
編號 物  品  名  稱 備             註 1 毒品咖啡包50包 ⑴經檢視為淡橘色粉末，含第三級毒品4-甲基甲基卡西酮及微量第三級毒品甲基-N,N-二甲基卡西酮成分，驗前總毛重504.29公克、驗前總淨重457.79公克、取出2.14公克鑑定用罄、推估含第三級毒品4-甲基甲基卡西酮之驗前總純質淨重9.15公克（「微量」係為純度未達1％，故無法據以估算純質淨重）。 ⑵刑事警察局110年4月12日刑鑑定字第1100019402號鑑定書（見8597卷第143頁至第144頁）。 2 行動電話1支 （含SIM卡1張、廠牌：iPhoneXR） IMEI：000000000000000號，門號：00000 00000號，被告用與本案喬裝買家之員警 聯繫交易毒品事宜。